臺灣高雄地方法院刑事判決　　　　　　100年度審訴字第609號
公　訴　人　臺灣高雄地方法院檢察署檢察官
被　　　告　林金獅
　　　　　　　　（另案於法務部矯正署高雄第二監獄執行中）
上列被告因違反毒品危害防制條例案件，經檢察官提起公訴（10
0 年度毒偵字第33號、第156 號），被告於準備程序中就被訴事
實為有罪之陳述，經本院告知簡式審判程序之旨，並聽取被告與
公訴人之意見後，本院裁定進行簡式審判程序，判決如下：
    主  文
林金獅施用第一級毒品，累犯，處有期徒刑拾月；又施用第一級
毒品，累犯，處有期徒刑拾月；又施用第二級毒品，累犯，處有
期徒刑柒月。應執行有期徒刑貳年貳月。
    事  實
一、林金獅前於民國87年間，因施用毒品案件，經本院以87年度
    毒聲字第2180號裁定送觀察、勒戒後，認無繼續施用毒品之
    傾向，於87年9 月15日執行完畢釋放出所，並經臺灣高雄地
    方法院檢察署檢察官以87年度偵字第20463 號為不起訴處分
    確定；復於前開觀察、勒戒執行完畢釋放後5 年內之88年間
    ，再犯施用毒品案件，經本院以88年度毒聲字第788 號送觀
    察、勒戒後，認有繼續施用毒品之傾向，續由本院以88年度
    毒聲字第1887號裁定令入戒治所施以強制戒治，嗣經裁定停
    止強制戒治、撤銷停止強制戒治，於90年1 月2 日執行完畢
    ，同案並經本院以90年度訴字第767 號判處有期徒刑7 月確
    定。另於77年間因違反懲治盜匪條例案件，經本院以77年度
    重訴字第53號判決判處應執行有期徒刑15年確定，嗣經減刑
    、假釋、撤銷假釋執行殘刑，並與上開施用毒品罪接續執行
    ，於96年7 月14日縮刑期滿執行完畢。詎仍未戒絕毒癮，(一)
    基於施用第一級毒品海洛因之犯意，於99年9 月7 日22時許
    ，在其位於高雄市○○區○○路151 巷75弄11號之3 住處內
    ，以針筒注射之方式，施用第一級毒品海洛因1 次。嗣於99
    年9 月8 日，在高雄市○○區○○街47巷1 弄福德宮附近，
    因另涉竊盜案件為警查獲，並徵其同意採其尿液送驗後，檢
    驗結果呈可待因、嗎啡陽性反應，始悉上情。又(二)基於施用
    第一級毒品海洛因之犯意，於99年9 月21日1 時許，在其位
    於高雄市○○區○○路151 巷75弄11號之3 住處內，以針筒
    注射之方式，施用第一級毒品海洛因1 次；復(三)基於施用第
    二級毒品甲基安非他命之犯意，於99年9 月21日23時許，在
    上揭住處內，以將甲基安非他命置於玻璃球內再點火燒烤吸
    食其煙霧之方式，施用第二級毒品甲基安非他命1 次。嗣於
    99年9 月22日2 時20分許，在高雄市左營區○○○○○路口
    附近，因形跡可疑為警攔查，並徵其同意採其尿液送驗後，
    檢驗結果呈甲基安非他命、可待因、嗎啡陽性反應，始悉上
    情。
二、案經高雄市政府警察局三民第一分局、高雄市政府警察局左
    營分局報請臺灣高雄地方法院檢察署檢察官偵查起訴。
    理  由
一、按被告林金獅所為係犯死刑、無期徒刑、最輕本刑為3 年以
    上有期徒刑以外之罪，其於準備程序中就被訴事實為有罪之
    陳述，經受命法官告知簡式審判程序之旨，並聽取公訴人、
    被告之意見後，本院合議庭認為適宜由受命法官獨任進行簡
    式審判程序，依刑事訴訟法第273 條之1 第1 項規定，裁定
    由受命法官獨任進行審判程序，合先敘明。
二、上揭事實，業據被告於本院審理時供承不諱，且被告分別於
    99年9 月8 日18時37分許、99年9 月22日3 時35分經警採集
    其尿液送檢驗之結果，呈現嗎啡、嗎啡及甲基安非他命陽性
    反應，此有高雄市立凱旋醫院99年10月28日濫用藥物尿液檢
    驗報告（編號G354號）、毒品案件尿液送驗編號與真實姓名
    對照表（編號G354號）、高雄市立凱旋醫院99年11月10日濫
    用藥物尿液檢驗報告（編號C99639號）、高雄市政府警察局
    左營分局毒品案嫌疑人尿液代碼與姓名對照表（編號C99639
    號）各1 紙在卷可稽，是被告之任意性自白核與事實相符，
    洵堪採為論罪科刑之依據。本案事證明確，被告犯行，堪以
    認定。
三、按毒品危害防制條例前於92年7 月9 日修正公布，自93年1
    月9 日施行，觀之該條例第20條、第23條之立法理由，修正
    後毒品危害防制條例就施用毒品者，只於「初犯」及「5 年
    後再犯」二種情形，有其追訴條件之限制，即須於初犯經觀
    察、勒戒或強制戒治釋放後，5 年內均無施用毒品之行為，
    始能認其前所實施之觀察、勒戒或強制戒治已足遮斷毒癮，
    而得於5 年後再犯時，再予適用初犯之規定，重行觀察、勒
    戒等程式。倘5 年內已經再犯，被依法追訴處罰，縱其第3
    次（或第3 次以上）施用毒品之時間在初犯釋放5 年以後，
    即與「5 年後再犯」之情形有別，且因已於「5 年內再犯」
    ，顯見其再犯率甚高，原實施觀察、勒戒或強制戒治，已無
    法收其實效，而無5 年戒斷期之存在，自無再經觀察、勒戒
    及強制戒治之必要，應得逕行追訴處罰（最高法院95年台上
    字第1071號判決參照）。本件被告前因施用毒品案件，經本
    院以87年度毒聲字第2180號裁定送觀察、勒戒後，認無繼續
    施用毒品之傾向，於87年9 月15日執行完畢釋放出所，並經
    臺灣高雄地方法院檢察署檢察官以87年度偵字第20463 號為
    不起訴處分確定；嗣於前開觀察、勒戒執行完畢釋放後5 年
    內之88年間，再因施用毒品案件，經本院以90年度訴字第76
    7 號判決判處有期徒刑7 月確定等節，有臺灣高雄地方法院
    檢察署刑案資料查註紀錄表、全國施用毒品案件紀錄表及臺
    灣高等法院被告前案紀錄表各1 份在卷可參，是被告於觀察
    、勒戒執行完畢釋放後，5 年內再犯上開施用毒品罪，並經
    判決處刑，則其再度犯本件施用毒品犯行，雖距前述觀察、
    勒戒執行完畢釋放後已逾5 年，揆諸前開說明，仍應依法論
    科。
四、按海洛因及甲基安非他命為毒品危害防制條例第2 條第2 項
    第1 款、第2 款所規定之第一級及第二級毒品，故核被告所
    為，係犯毒品危害防制條例第10條第1 項之施用第一級毒品
    海洛因罪及同條第2 項之施用第二級毒品甲基安非他命罪。
    其施用第一級毒品海洛因與第二級毒品甲基安非他命前分別
    持有海洛因、甲基安非他命之低度行為，應為施用之高度行
    為所吸收，均不另論罪。被告所犯上開3 罪（起訴書證據並
    所犯法條欄誤載為2 罪），犯意各別，行為互殊，應予分論
    併罰。再被告有如事實欄所載之科刑、執行紀錄，有臺灣高
    等法院被告前案紀錄表在卷可憑，其於刑之執行完畢後，5
    年內再犯本件有期徒刑以上之罪，為累犯，應依刑法第47條
    第1 項規定，加重其刑。本院審酌被告前經觀察勒戒與刑之
    執行後，仍不知悔改，不思戒絕其毒癮而再次違犯本件施用
    毒品罪，顯然缺乏戒絕毒品之決心，有再入監矯治之必要，
    惟念其於犯罪後坦承犯行及所犯為自戕行為等一切情狀，分
    別量處如主文所示之刑並定其應執行刑如主文所示，以資懲
    儆。
據上論斷，應依刑事訴訟法第273 條之1 第1 項、第284 條之1
第1 項、第299 條第1 項前段，毒品危害防制條例第10條第1 項
、第2 項，刑法第11條前段、第47條第1 項、第51條第5 款，判
決如主文。
本案經檢察官李英霆到庭執行職務。
中    華    民    國   100    年    4     月    11    日
                刑事第十庭  法  官    楊珮瑛
以上正本證明與原本無異。
如不服本判決應於收受送達後10日內向本院提出上訴書狀，並應
敘述具體理由；如未敘述上訴理由者，應於上訴期間屆滿後20日
內向本院補提理由書（均須按他造當事人之人數附繕本）「切勿
逕送上級法院」。
中    華    民    國   100    年    4     月    11    日
                            書記官    陳莉庭
附錄本件論罪科刑法條全文
毒品危害防制條例第10條
施用第一級毒品者，處6 月以上5 年以下有期徒刑。
施用第二級毒品者，處 3 年以下有期徒刑。